de: Oberfläche der Gipsbinde: Grobe Textur; Mittlere Textur; Glatt; Sonstige
ko: 석고 거즈 마감: 거친 질감; 중간 질감; 매끄러운 질감; 기타
sk-SK: Povrchová úprava sadrovej gázy: Hrubá textúra; Stredná textúra; Hladká; Iné
pl: Wykończenie gazy gipsowej: Gruba tekstura; Średnia tekstura; Gładkie; Inne
el: Τελικό φινίρισμα γάζας γύψου: Τραχιά υφή; Μεσαία υφή; Λείο; Άλλο
nl: Gipsgaas afwerking: Grove textuur; Gemiddelde textuur; Glad; Overig
ro-RO: Finisaj din tifon de ipsos: Textură aspră; Textură medie; Neted; Altele
tr: Alçı gazlı bez yüzey bitişi: Kaba dokulu; Orta dokulu; Pürüzsüz; Diğer
cs: Sádrová gázová úprava: Hrubá textura; Střední textura; Hladká; Jiné
zh-CN: 石膏纱布表面处理: 粗糙纹理; 中等纹理; 光滑; 其他
es: Acabado de gasa de yeso: Textura gruesa; Textura media; Liso; Otro
fi: Kipsiharson viimeistely: Karkea tekstuuri; Keskikarkea tekstuuri; Sileä; Muu
vi: Hoàn thiện bằng lưới thạch cao: Kết cấu thô; Kết cấu trung bình; Nhẵn; Khác
hu: Gipszes géz felületkezelése: Durva textúra; Közepes textúra; Sima; Egyéb
bg-BG: Финиш на гипсовата марля: Груба текстура; Средна текстура; Гладка; Друго
fr: Fini de la gaze plâtrée: Texture grossière; Texture moyenne; Lisse; Autre
da: Gipsbindfinish: Grov tekstur; Medium tekstur; Glat; Andet
pt-BR: Gaze gessada acabamento: Textura grossa; Textura média; Lisa; Outro
sv: Ytfinish för gipsgaze: Grov textur; Mediumtextur; Slät; Övrigt
it: Finitura della garza per gesso: Trama ruvida; Trama media; Liscio; Altro
zh-TW: 石膏紗布表面處理: 粗糙紋理; 中等紋理; 平滑; 其他
ru: Финиш гипсовой марли: Грубая текстура; Средняя текстура; Гладкая; Другое
lt-LT: Gipso marlės apdaila: Grubi tekstūra; Vidutinė tekstūra; Lygi; Kita
sl-SI: Končni izgled mavčne gaze: Groba tekstura; Srednja tekstura; Gladka; Drugo
hr-HR: Završna obrada od gipsane gaze: Gruba tekstura; Srednja tekstura; Glatko; Ostalo
en: Plaster gauze finish: Coarse texture; Medium texture; Smooth; Other
nb: Gipsgasfinish: Grov tekstur; Middels tekstur; Glatt; Annet
pt-PT: Acabamento em gaze de gesso: Textura grossa; Textura média; Suave; Outro
th: ฉาบปูน: เนื้อหยาบ; เนื้อปานกลาง; เรียบ; อื่นๆ
ja: 石膏ガーゼ仕上げ: 粗い質感; 中程度の質感; 滑らか; その他